【裁判字號】    95,上訴,1093
【裁判日期】    950824
【裁判案由】    違反毒品危害防制條例等
【裁判全文】
臺灣高等法院高雄分院刑事判決        95年度上訴字第1093號
上  訴  人
即  被  告  甲○○
指定辯護人  葉天來 律師
上  訴  人
即  被  告  乙○○
                    現另案於台灣武陵監獄執行
選任辯護人  歐陽志宏律師
上列上訴人因違反毒品危害防制條例等案件，不服臺灣高雄地方
法院95年度訴字第421 號中華民國95年4 月28日第一審判決（起
訴案號：臺灣高雄地方法院檢察署94年度偵字第9202、12631 號
），提起上訴，本院判決如下：
     主  文
上訴駁回。
     事  實
一、甲○○（綽號空仔或兩撇仔）平日以出海捕魚為業，前於民
    國91年間因傷害案件，經法院判處有期徒刑6 月確定，並於
    91年8 月27日易科罰金執行完畢。其於94年初某日，經洪春
    耀（綽號阿偕，嗣到案後另行審結）之介紹，結識乙○○（
    綽號阿呆），三人均明知愷他命（Ketamine）業經列為毒品
    危害防制條例第2 條第2 項第3 款之第三級毒品，且為懲治
    走私條例公告管制物品項目及其數額甲類第四款之管制進出
    口物品，不得非法運輸進口，竟於94年2 月初某日，由乙○
    ○撥打電話約得甲○○至高雄市○○路與七賢路路口附近之
    「吾愛吾家」餐廳，於該餐廳中，乙○○向甲○○說明其與
    洪春耀擬自菲律賓走私第三級毒品愷他命來臺牟利，並欲以
    每公斤新臺幣（下同）3 萬元之代價，僱用甲○○以其漁船
    代為運輸第三級毒品愷他命來台之計劃，甲○○因經濟狀況
    不佳，見有利可圖，乃應允為乙○○、洪春耀代為運送毒品
    輸入中華民國臺灣地區（下稱臺灣）。三人遂共同基於運輸
    第三級毒品愷他命及私運管制物品進口之犯意聯絡，由乙○
    ○交付其所有之NOKIA 、IRIDIUM 等廠牌之手機各1 支及門
    號0000000000、0000000000（衛星電話門號）號等SIM 卡予
    甲○○作為聯絡工具，乙○○並在上開交付甲○○之IRIDIU
    M 廠牌手機背面貼上洪春耀之聯絡電話號碼（門號00000000
    0000號），囑咐甲○○以之作為於菲律賓海域接運第三級毒
    品愷他命時，與將在菲律賓海域交付第三級毒品愷他命之洪
    春耀聯絡所用；另洪春耀除曾於94年1 月5 日前往菲律賓接
    洽運毒事項外，並於同年4 月1 日搭乘班機號碼C1637 之班
    機，再次前往菲律賓處理毒品接運事宜，且此一期間，甲○
    ○另因需錢孔急，先行向洪春耀支借運毒代價20萬元。嗣94
    年4 月25日，洪春耀接獲菲律賓供應毒品之貨主表示已可交
    付毒品之通知，洪春耀旋以電話門號000000000000000 號電
    話撥打乙○○之電話門號0000000000號電話，告知乙○○上
    情，乙○○復通知甲○○與洪春耀聯繫運輸毒品之細節，三
    人聯繫妥當後，甲○○遂向不知情之父親黃天珍佯稱：欲前
    往菲律賓幫友人載運工廠物品返台等語，取得黃天珍同意後
    ，駕駛其母黃盧阿昭所有之「順進益」號漁船，與不知情之
    黃天珍及叔叔三人，於94年4 月28日凌晨零時30分許，自屏
    東縣恆春鎮後壁湖漁港出發，約12小時後抵達與洪春耀約定
    之菲律賓北方群島「頭塊山」島嶼西北方約60海浬海域處，
    惟因洪春耀於菲律賓所搭乘之漁船故障，未能及時出海，甲
    ○○經與洪春耀、乙○○利用上開電話聯絡後，於該處海域
    等候，至洪春耀所搭乘之漁船修復出海，始於同年月30日凌
    晨4 時許，在該海域自洪春耀接得內裝有16包愷他命之手提
    袋，並將之藏置於「順進益」號漁船之左舷船艙中，旋即折
    返臺灣，並於94年4 月30日下午5 時10分許，返抵屏東縣恆
    春鎮後壁湖漁港，以此方式將管制進口物品即前開愷他命，
    私運到我國境內得逞。嗣甲○○以電話門號0000000000號電
    話撥打乙○○之電話門號0000000000號電話，通知乙○○業
    已返回臺灣，乙○○於同日下午6 時5 分許，駕駛車牌號碼
    2M-3750 號自小客車，前往屏東縣恆春鎮後壁湖漁港附近之
    恆春區漁會餐廳前車道，與甲○○會合時，為臺灣高雄地方
    法院檢察署檢察官指揮法務部調查局高雄市調查處、海巡署
    屏東機動查緝隊、海巡署海洋總局第四大隊、高雄港務警察
    局、海巡署岸巡63大隊、海巡署岸巡62大隊、海巡署海洋總
    局第14大隊人員當場拘提，並由乙○○及甲○○帶同上開查
    緝人員前往停泊於屏東縣恆春鎮後壁湖漁港內之「順進益」
    號漁船左舷船艙中，扣得上述第三級毒品愷他命16包（扣得
    15包，其中1 包內含2 小包，故共計16包，合計淨重14972.
    38公克，空包裝總重296.89公克，純度79.24%，純質淨重11
    864.11公克）、裝有上開第三級毒品愷他命之手提袋1 個及
    上開用供三人聯絡以犯本罪所用之裝有門號00000000 00 號
    SIM 卡之NOKIA 牌手機、門號00000000000 號衛星電話、裝
    有門號0000000000號SIM 卡之紅色NOKIA 手機、裝有門號00
    00000000號SIM 卡之白色NOKIA 手機、裝有門號0000000000
    號SIM 卡之紫色MOTOROLA手機各1 支。
二、案經臺灣高雄地方法院檢察署檢察官指揮法務部調查局高雄
    市調查處、海巡署屏東機動查緝隊、海巡署海洋總局第四大
    隊、高雄港務警察局、海巡署岸巡63大隊、海巡署岸巡62大
    隊、海巡署海洋總局第14大隊偵查起訴。
    理  由
一、上揭事實，業據被告甲○○、乙○○於警、偵訊及原審、本
    院審理時均坦承不諱，並有卷附法務部調查局高雄市調查處
    監聽譯文表、中華電信（行動）資料查詢資料，被告洪春耀
    入出境查詢結果各乙份、查獲之船舶船艙、毒品照片4 張可
    稽，及扣案之愷他命16包（合計淨重14972. 38 公克，空包
    裝總重296.89公克，純度79.24%，純質淨重11864.11公克）
    、裝有上開第三級毒品K 他命之手提袋1 個及上開用供三人
    聯絡以犯本罪所用之裝有門號0000000000號SIM 卡之NOKIA
    牌手機、門號00000000000 號衛星電話、裝有門號00000000
    00號SIM 卡之紅色NOKIA 手機、裝有門號0000000000號SIM
    卡之白色NOKIA 手機、裝有門號00000000 00 號SIM 卡之紫
    色MOTOROLA手機各1 支等可稽，且前開愷他命16包經送檢驗
    結果，發現均含第三級毒品愷他命成分，屬第三級毒品，有
    法務部調查局94年6 月13日調科壹字第09462101630 號檢驗
    通知書1 紙在卷可憑，足認被告自白與事實相符，本件事證
    明確，被告犯行堪予認定。
二、查愷他命係毒品危害防制條例第2 條第3 款所稱之第三級毒
    品，且為懲治走私條例公告管制物品項目及其數額甲類第四
    款之管制進出口物品。核被告甲○○、乙○○所為，均係犯
    毒品危害防制條例第4 條第3 項之運輸第三級毒品罪及懲治
    走私條例第2 條第1 項之私運管制物品罪。又被告甲○○、
    乙○○、洪春耀3 人間，就上開犯行有犯意聯絡與行為分擔
    ，均論以共同正犯。被告2 人以一個運輸行為私運愷他命進
    口，同時觸犯運輸第三級毒品罪及私運管制物品進口罪，為
    想像競合犯，應從一重論以運輸第三級毒品罪。又被告甲○
    ○前於91年間因傷害案件，經法院判處有期徒刑6 月確定，
    並於91年8 月27日易科罰金執行完畢，有臺灣高等法院被告
    前案紀錄表乙份在卷可憑，其於有期徒刑執行完畢後5 年以
    內再故意犯本件最重本刑有期徒刑以上之罪，不論依修正前
    之刑法第47條，或修正後之刑法第47條第1 項之規定，均構
    成累犯，對被告而言並無有利或不利之情形，自不生新舊法
    比較之問題，應逕依修正前之刑法第47條，論以累犯，並加
    重其刑。
三、原審因依毒品危害防制條例第4 條第3 項、第19條第1 項，
    懲治走私條例第2 條第1 項、刑法第55條之規定，並審酌被
    告2 人私運第三級毒品愷他命進口，助長施用毒品風氣，且
    輸入純質淨重高達11864 公克，數量眾多，影響甚鉅，及其
    等均坦承犯行，犯後態度良好，且所運輸毒品均尚未流入市
    面，造成實質損害，復考量本件運毒入臺，係被告洪春耀、
    乙○○所主導，被告甲○○僅係需錢孔急而參與之犯罪動機
    等一切情狀，分別量處被告乙○○有期徒刑5 年8 月，甲○
    ○有期徒刑5 年4 月，並敘明本件扣案之第三級毒品愷他命
    16包（均含透明夾鏈袋，共計驗後淨重14972.38公克）既屬
    違禁物，即無須再審酌該毒品究為何人所有，均應逕依刑法
    第38條第1 項第1 款之規定宣告沒收（其外包裝袋17只依一
    般經驗應能與毒品分離而應依刑法第38條第1 項第2 款宣告
    沒收，原判決將之全部視為毒品依同條第1 款沒收，雖有未
    洽，但不影響判決主旨，不構成撤銷之事由），至於送鑑耗
    損之愷他命，既已滅失，自無再予宣告沒收之必要。另裝有
    上開第三級毒品K 他命之手提袋1 個，係共同正犯洪春耀所
    有，以便於攜帶運送本件毒品；上開用供三人聯絡以犯本罪
    所用之裝有門號0000000000號SIM 卡之NOKIA 牌手機、門號
    00 00000000 0 號衛星電話、裝有門號0000000000號SIM 卡
    之紅色NOKIA 手機、裝有門號0000000000號SIM 卡之白色NO
    KI A手機、裝有門號0000000000號SIM 卡之紫色MOTOROLA手
    機各1 支則均係被告乙○○所有，作為聯絡運輸毒品事宜之
    工具，均為運輸毒品所用之物，均應依毒品危害防制條例第
    19條第1 項規定宣告沒收之。又被告甲○○此次運輸愷他命
    前，向被告洪春耀先支借20萬元且雙方達成默契係屬酬勞之
    一部，日後再由報酬中扣抵回等情業據被告甲○○於原審審
    理時坦承不諱，是上開20萬元既為被告甲○○因本件運輸第
    三級毒品所得之財物，爰依毒品危害防制條例第19條第1 項
    規定宣告沒收，如全部或一部不能沒收時，以其財產抵償之
    等關於沒收之意旨。本院認原判決認事用法均無違誤，量刑
    亦稱允當，被告2 人上訴意旨均指摘原判決量刑太重，惟被
    告所犯為有期徒刑5 年以上之罪，原審依刑法第57條各款審
    酌一切情狀，又考量本件運輸毒品入臺，係被告洪春耀、乙
    ○○所主導，被告甲○○僅係需錢孔急而參與之犯罪動機而
    量處被告乙○○較甲○○為重之刑度，均係在法定刑之範圍
    內自由裁量結果，經核並無違誤，被告2 人之上訴均無理由
    ，應予駁回。
據上論斷，應依刑事訴訟法第368條，判決如主文。
本案經檢察官郭振昌到庭執行職務。
中    華    民    國    95    年    8     月    24    日
                  刑事第一庭    審判長法  官  郭雅美
                                      法  官  范惠瑩
                                      法  官  莊崑山
以上正本證明與原本無異。
如不服本判決應於收受本判決後10日內向本院提出上訴書狀，其
未敘述上訴理由者，並得於提起上訴後10日內向本院補提理由書
狀（均須按他造當事人之人數附繕本）「切勿逕送上級法院」。
中    華    民    國    95    年    8     月    24    日
                                      書記官  邱麗莉
本件論罪科刑法條：
毒品危害防制條例第4條
製造、運輸、販賣第一級毒品者，處死刑或無期徒刑；處無期徒
刑者，得併科新臺幣 1 千萬元以下罰金。
製造、運輸、販賣第二級毒品者，處無期徒刑或 7 年以上有期徒
刑，得併科新臺幣 7 百萬元以下罰金。
製造、運輸、販賣第三級毒品者，處 5 年以上有期徒刑，得併科
新臺幣 5 百萬元以下罰金。
製造、運輸、販賣第四級毒品者，處 3 年以上 10 年以下有期徒
刑，得併科新臺幣 3 百萬元以下罰金。
製造、運輸、販賣專供製造或施用毒品之器具者，處 1 年以上 7
年以下有期徒刑，得併科新臺幣 1 百萬元以下罰金。
前五項之未遂犯罰之。
懲治走私條例第2條
私運管制物品進口、出口逾公告數額者，處 7 年以下有期徒刑，
得併科新臺幣 3 百萬元以下罰金。
以犯前項之罪為常業者，處 3 年以上 10 年以下有期徒刑，得併
科新臺幣 5 百萬元以下罰金。
第 1 項之未遂犯罰之。
第 1 項所稱管制物品及其數額，由行政院公告之。


司法院資訊處製作；財團法人民間司法改革基金會備份。
